Images des répertoires du notaire François Croiset pour l'étude VIII
Archives nationales de France
Images des répertoires du notaire François Croiset pour l'étude VIII
2 avril 1559 - 30 juin 1601
MC/ET/VIII/361 - MC/ET/VIII/422
Etude VIII; Croiset, François
52 extraits de registres
Archives nationales de France
Minutes et répertoires: la loi 2008-696 du 15 juillet 2008 relative aux archives a fixé à 75 ans à compter de la date de l'acte, ou à 25 ans à compter de la date du décès de l'intéressé si ce délai est plus bref, le délai de communication des minutes et répertoires des notaires; ce délai est porté à 100 ans à compter de la date de l'acte si le document se rapporte à un mineur (code du Patrimoine, articles L213-2, 4e d et 5e).
Autres documents de l'étude (dossiers de clients, comptabilité...): s'agissant d'archives privées, ces documents sont communicables selon les modalités fixées par le déposant ou le donateur.
Certains documents ne sont pas accessibles sous leur forme originale en raison de leur mauvais état de conservation.
Registres entrés aux Archives nationales en 1932.
Les dates antérieures à 1567 sont indiquées en nouveau style (n.st.)
Des feuillets avec une liste chronologique des actes sont insérés au début de chaque registre des minutes entre MC/ET/VIII/361 et MC/ET/VIII/422.
Images des répertoires de l’étude VIII
Archives de l'étude VIII
répertoire d'officier public ministériel
- Répertoire chronologique pour la période du 2 avril 1559 au 28 mars 1562 (n.st.), 2 avril 1559 - 28 mars 1562; MC/ET/VIII/361; 2 répertoires
  répertoire
  - Liste chronologique des actes pour la période du 2 avril 1559 au 5 avril 1561 (n.st.), 2 avril 1559 - 5 avril 1561; 10 feuillets insérés en tête du registre des minutes
- Répertoire chronologique pour la période du 8 avril 1562 au 10 avril 1563 (n.st.), 8 avril 1562 - 10 avril 1563; MC/ET/VIII/363; Répertoire de 16 feuillets.
  - Liste chronologique des actes pour la période du 8 avril 1562 au 10 avril 1563 (n.st.), 8 avril 1562 - 10 avril 1563; 16 feuillets insérés en tête du registre des minutes
- Répertoire chronologique pour la période du 12 avril 1563 au 30 mars 1564 (n.st.), 12 avril 1563 - 30 mars 1564; MC/ET/VIII/365; Répertoire de 22 feuillets.
  - Liste chronologique des actes pour la période du 12 avril 1563 au 30 mars 1564 (n.st.), 12 avril 1563 - 30 mars 1564; 22 feuillets insérés en tête du registre des minutes
- Répertoire chronologique pour la période du 3 avril 1564 au 13 avril 1565 (n.st.), 3 avril 1564 - 13 avril 1565; MC/ET/VIII/366; Répertoire de 25 feuillets.
  - Liste chronologique des actes pour la période du 3 avril 1564 au 13 avril 1565 (n.st.), 3 avril 1564 - 13 avril 1565; 25 feuillets insérés en tête du registre des minutes
- Répertoire chronologique pour la période du 23 avril 1565 au 14 janvier 1566 (n.st.), 23 avril 1565 - 14 janvier 1566; MC/ET/VIII/367; Répertoire de 24 feuillets.
  - Liste chronologique des actes pour la période du 23 avril 1565 au 14 janvier 1566 (n.st.), 23 avril 1565 - 14 janvier 1566; 24 feuillets insérés en tête du registre des minutes
- Répertoire chronologique pour la période du 14 avril au 31 décembre 1566 (n.st.), 14 avril - 31 décembre 1566; MC/ET/VIII/369; Répertoire de 16 feuillets.
  - Liste chronologique des actes pour la période du 14 avril au 31 décembre 1566 (n.st.), 14 avril - 31 décembre 1566; 16 feuillets insérés en tête du registre des minutes
- Répertoire chronologique pour l'année 1567, MC/ET/VIII/370; Répertoire de 24 feuillets. Document en partie détérioré.
  - Liste chronologique des actes pour l'année 1567, 24 feuillets insérés en tête du registre des minutes
- Répertoire chronologique pour l'année 1568, MC/ET/VIII/372; Répertoire de 29 feuillets.
  - Liste chronologique des actes pour l'année 1568, 29 feuillets insérés en tête du registre des minutes
- Répertoire chronologique pour l'année 1569, MC/ET/VIII/373; Répertoire de 32 feuillets.
  - Liste chronologique des actes pour l'année 1569, 32 feuillets insérés en tête du registre des minutes
- Répertoire chronologique pour l'année 1570, MC/ET/VIII/374; Répertoire de 23 feuillets.
  - Liste chronologique des actes pour l'année 1570, 23 feuillets insérés en tête du registre des minutes
- Répertoire chronologique pour l'année 1571, MC/ET/VIII/375; Répertoire de 32 feuillets.
  - Liste chronologique des actes pour l'année 1571, 32 feuillets insérés en tête du registre des minutes
- Répertoire chronologique pour la période de janvier au 11 juin 1572, janvier - 11 juin 1572; MC/ET/VIII/376; Répertoire de 26 feuillets. Document très détérioré.
  - Liste chronologique des actes pour la période de janvier au 11 juin 1572, janvier - 11 juin 1572; 26 feuillets insérés en tête du registre des minutes
- Répertoire chronologique pour l'année 1574, MC/ET/VIII/379; Répertoire de 26 feuillets. Le bas des feuillets est détérioré et présente des lacunes.
  - Liste chronologique des actes pour l'année 1574, 26 feuillets insérés en tête du registre des minutes
- Répertoire chronologique pour l'année 1575, MC/ET/VIII/380; Répertoire de 33 feuillets.
  - Liste chronologique des actes pour l'année 1575, 33 feuillets insérés en tête du registre des minutes
- Répertoire chronologique pour l'année 1576, MC/ET/VIII/381; Répertoire de 19 feuillets. Document mutilé au début et à la fin.
  - Liste chronologique des actes pour l'année 1576, 19 feuillets insérés en tête du registre des minutes
- Répertoire chronologique pour l'année 1577, MC/ET/VIII/382; Répertoire de 28 feuillets.
  - Liste chronologique des actes pour l'année 1577, 28 feuillets insérés en tête du registre des minutes
- Répertoire chronologique pour l'année 1578, MC/ET/VIII/383; Répertoire de 32 feuillets.
  - Liste chronologique des actes pour l'année 1578, 32 feuillets insérés en tête du registre des minutes
- Répertoire chronologique pour l'année 1580, MC/ET/VIII/387; Répertoire de 25 feuillets.
  - Liste chronologique des actes pour l'année 1580, 25 feuillets insérés en tête du registre des minutes
- Répertoire chronologique pour l'année 1581, MC/ET/VIII/388; Répertoire de 25 feuillets.
  - Liste chronologique des actes pour l'année 1581, 25 feuillets insérés en tête du registre des minutes
- Répertoire chronologique pour la période de janvier à juin 1582, janvier - juin 1582; MC/ET/VIII/389; Répertoire de 18 feuillets.
  - Liste chronologique des actes pour la période de janvier à juin 1582, janvier - juin 1582; 18 feuillets insérés en tête du registre des minutes
- Répertoire chronologique pour la période de juillet à décembre 1582, juillet - décembre 1582; MC/ET/VIII/390; Répertoire de 16 feuillets.
  - Liste chronologique des actes pour la période de juillet à décembre 1582, juillet - décembre 1582; 16 feuillets insérés en tête du registre des minutes
- Répertoire chronologique pour la période de janvier à juin 1583, janvier - juin 1583; MC/ET/VIII/391; Répertoire de 19 feuillets.
  - Liste chronologique des actes pour la période de janvier à juin 1583, janvier - juin 1583; 19 feuillets insérés en tête du registre des minutes
- Répertoire chronologique pour la période de juillet à décembre 1583, juillet - décembre 1583; MC/ET/VIII/392; Répertoire de 16 feuillets.
  - Liste chronologique des actes pour la période de juillet à décembre 1583, juillet - décembre 1583; 16 feuillets insérés en tête du registre des minutes
- Répertoire chronologique pour la période de janvier à juin 1584, janvier - juin 1584; MC/ET/VIII/393; Répertoire de 18 feuillets.
  - Liste chronologique des actes pour la période de janvier à juin 1584, janvier - juin 1584; 18 feuillets insérés en tête du registre des minutes
- Répertoire chronologique pour la période de juillet à décembre 1584, juillet - décembre 1584; MC/ET/VIII/394; Répertoire de 18 feuillets.
  - Liste chronologique des actes pour la période de juillet à décembre 1584, juillet - décembre 1584; 18 feuillets insérés en tête du registre des minutes
- Répertoire chronologique pour la période de janvier à juin 1585, janvier - juin 1585; MC/ET/VIII/395; Répertoire de 19 feuillets. Les feuillets 9 et 10 présentent des lacunes.
  - Liste chronologique des actes pour la période de janvier à juin 1585, janvier - juin 1585; 19 feuillets insérés en tête du registre des minutes
- Répertoire chronologique pour la période de juillet à décembre 1585, juillet - décembre 1585; MC/ET/VIII/396; Répertoire de 18 feuillets.
  - Liste chronologique des actes pour la période de juillet à décembre 1585, juillet - décembre 1585; 18 feuillets insérés en tête du registre des minutes
- Répertoire chronologique pour la période de janvier à juin 1586, janvier - juin 1586; MC/ET/VIII/397; Répertoire de 21 feuillets.
  - Liste chronologique des actes pour la période de janvier à juin 1586, janvier - juin 1586; 21 feuillets insérés en tête du registre des minutes
- Répertoire chronologique pour la période de juillet à décembre 1586, juillet - décembre 1586; MC/ET/VIII/398; Répertoire de 24 feuillets.
  - Liste chronologique des actes pour la période de juillet à décembre 1586, juillet - décembre 1586; 24 feuillets insérés en tête du registre des minutes
- Répertoire chronologique pour la période de janvier à juin 1587, janvier - juin 1587; MC/ET/VIII/399; Répertoire de 23 feuillets.
  - Liste chronologique des actes pour la période de janvier à juin 1587, janvier - juin 1587; 23 feuillets insérés en tête du registre des minutes
- Répertoire chronologique pour la période de juillet à décembre 1587, juillet - décembre 1587; MC/ET/VIII/400; Répertoire de 17 feuillets. Le feuillet 11 est détérioré.
  - Liste chronologique des actes pour la période de juillet à décembre 1587, juillet - décembre 1587; 17 feuillets insérés en tête du registre des minutes
- Répertoire chronologique pour la période de janvier à juin 1588, janvier - juin 1588; MC/ET/VIII/401; Répertoire de 20 feuillets.
  - Liste chronologique des actes pour la période de janvier à juin 1588, janvier - juin 1588; 20 feuillets insérés en tête du registre des minutes
- Répertoire chronologique pour la période de juillet à décembre 1588, juillet - décembre 1588; MC/ET/VIII/402; Répertoire de 15 feuillets.
  - Liste chronologique des actes pour la période de juillet à décembre 1588, juillet - décembre 1588; 15 feuillets insérés en tête du registre des minutes
- Répertoire chronologique pour l'année 1589, MC/ET/VIII/403; Répertoire de 16 feuillets.
  - Liste chronologique des actes pour l'année 1589, 16 feuillets insérés en tête du registre des minutes
- Répertoire chronologique pour l'année 1590, MC/ET/VIII/404; Répertoire de 14 feuillets.
  - Liste chronologique des actes pour l'année 1590, 14 feuillets insérés en tête du registre des minutes
- Répertoire chronologique pour l'année 1591, MC/ET/VIII/406; Répertoire de 9 feuillets.
  - Liste chronologique des actes pour l'année 1591, 9 feuillets insérés en tête du registre des minutes
- Répertoire chronologique pour l'année 1592, MC/ET/VIII/407; Répertoire de 8 feuillets.
  - Liste chronologique des actes pour l'année 1592, 8 feuillets insérés en tête du registre des minutes
- Répertoire chronologique pour l'année 1593, MC/ET/VIII/408; Répertoire de 12 feuillets.
  - Liste chronologique des actes pour l'année 1593, 12 feuillets insérés en tête du registre des minutes
- Répertoire chronologique pour l'année 1594, MC/ET/VIII/409; Répertoire de 23 feuillets. La première page est détériorée et présente des lacunes.
  - Liste chronologique des actes pour l'année 1594, 23 feuillets insérés en tête du registre des minutes
- Répertoire chronologique pour la période du 2 janvier au 31 mai 1595, 2 janvier - 31 mai 1595; MC/ET/VIII/410; Répertoire de 21 feuillets.
  - Liste chronologique des actes pour la période du 2 janvier au 31 mai 1595, 2 janvier - 31 mai 1595; 21 feuillets insérés en tête du registre des minutes
- Répertoire chronologique pour la période de juillet à décembre 1595, juillet - décembre 1595; MC/ET/VIII/411; Répertoire de 16 feuillets.
  - Liste chronologique des actes pour la période de juillet à décembre 1595, juillet - décembre 1595; 16 feuillets insérés en tête du registre des minutes
- Répertoire chronologique pour la période de janvier à juin 1596, janvier - juin 1596; MC/ET/VIII/412; Répertoire de 15 feuillets.
  - Liste chronologique des actes pour la période de janvier à juin 1596, janvier - juin 1596; 15 feuillets insérés en tête du registre des minutes
- Répertoire chronologique pour la période de juillet à décembre 1596, juillet - décembre 1596; MC/ET/VIII/413; Répertoire de 13 feuillets.
  - Liste chronologique des actes pour la période de juillet à décembre 1596, juillet - décembre 1596; 13 feuillets insérés en tête du registre des minutes
- Répertoire chronologique pour la période de janvier à juin 1597, janvier - juin 1597; MC/ET/VIII/414; Répertoire de 17 feuillets.
  - Liste chronologique des actes pour la période de janvier à juin 1597, janvier - juin 1597; 17 feuillets insérés en tête du registre des minutes
- Répertoire chronologique pour la période de juillet à décembre 1597, juillet - décembre 1597; MC/ET/VIII/415; Répertoire de 17 feuillets.
  - Liste chronologique des actes pour la période de juillet à décembre 1597, juillet - décembre 1597; 17 feuillets insérés en tête du registre des minutes
- Répertoire chronologique pour la période de janvier à juin 1598, janvier - juin 1598; MC/ET/VIII/416; Répertoire de 18 feuillets.
  - Liste chronologique des actes pour la période de janvier à juin 1598, janvier - juin 1598; 18 feuillets insérés en tête du registre des minutes
- Répertoire chronologique pour la période de juillet à décembre 1598, juillet - décembre 1598; MC/ET/VIII/417; Répertoire de 16 feuillets.
  - Liste chronologique des actes pour la période de juillet à décembre 1598, juillet - décembre 1598; 16 feuillets insérés en tête du registre des minutes
- Répertoire chronologique pour la période de janvier à juin 1599, janvier - juin 1599; MC/ET/VIII/418; Répertoire de 17 feuillets.
  - Liste chronologique des actes pour la période de janvier à juin 1599, janvier - juin 1599; 17 feuillets insérés en tête du registre des minutes
- Répertoire chronologique pour la période de juillet à décembre 1599, juillet - décembre 1599; MC/ET/VIII/419; Répertoire de 19 feuillets.
  - Liste chronologique des actes pour la période de juillet à décembre 1599, juillet - décembre 1599; 19 feuillets insérés en tête du registre des minutes
- Répertoire chronologique pour la période de janvier à juin 1600, janvier - juin 1600; MC/ET/VIII/420; Répertoire de 15 feuillets.
  - Liste chronologique des actes pour la période de janvier à juin 1600, janvier - juin 1600; 15 feuillets insérés en tête du registre des minutes
- Répertoire chronologique pour la période de janvier à juin 1601, janvier - juin 1601; MC/ET/VIII/422; Répertoire de 16 feuillets.
  - Liste chronologique des actes pour la période de janvier à juin 1601, janvier - juin 1601; 16 feuillets insérés en tête du registre des minutes